【裁判字號】    99,簡上,426
【裁判日期】    990730
【裁判案由】    竊盜
【裁判全文】
臺灣板橋地方法院刑事判決             99年度簡上字第426號
上  訴  人
即  被  告  甲○○
上列上訴人即被告因竊盜案件，不服本院99年度簡字第2752號於
中華民國99年4 月6 日所為之第一審刑事簡易判決（聲請簡易判
決處刑案號：99年度偵字第8579號），提起上訴，本院管轄之第
二審合議庭判決如下：
    主  文
上訴駁回。
    理  由
一、本件經本院合議庭審理結果，認第一審簡易判決所認定被告
    之犯罪事實及其所憑之理由、證據暨論罪科刑之法條均無不
    當，應予維持，並引用該第一審刑事簡易判決書、檢察官聲
    請簡易判決處刑書中關於認定被告犯罪事實及其所憑之理由
    、證據暨論罪科刑之法條部分之記載（如附件一、二）。
二、上訴人即被告上訴意旨略以：其當日僅係將未結帳的商品商
    品放在手上，尚未走出店門，店員即指其有偷竊行為，爰聲
    請撤銷原判決改判為無罪之諭知云云。
三、本件被告雖辯稱其並未竊取遭店員在其身上查獲之商品云云
    ，惟本件經本院受命法官於準備程序當庭勘驗店內之監視錄
    影影像，被告欲自該店走出之影像內容係：該店店門打開時
    ，被告正要往大門走出，然後似乎是被叫住回頭，做出雙手
    往上衣口袋掏東西的動作，並在左手拿一個黑白相間的類似
    手機的物體，隨後又把雙手插入上衣口袋，然後店員（即證
    人丁○○）就往螢幕左下角走向前，以左手比向被告，被告
    又從左手把黑白相間的類似手機的物體從左邊的上衣口袋掏
    出又收回，然後在雙手在左右兩邊的上衣口袋做掏東西的動
    作後，又在雙手拉開上衣的拉鍊向裡面看，然後隨後走向店
    員，由右邊的上衣口袋拿出查扣的物品在手上，與店員對談
    ，然後似乎將查扣的物品放在螢幕左方的冰櫃上，再與店員
    交談，然後轉身離開該店，隨後有另一名男店員出去追你，
    之後你跟男店員在超商人行道外的道路上站立，隨後警察即
    出現在螢幕等情（參見99年6 月8 日準備程序筆錄第3 頁）
    ，被告對上開影像內容於準備程序中亦不爭執，而上開過程
    亦據證人即上開影像中之該名店員丁○○於審理中經檢察官
    詰問證稱以「（問）當時你所見到的經過是怎麼樣？（答）
    當時是店長發現她拿我們店裡面賣的保險套，後來她要出去
    的時候，我們店長就請她稍等一下，問她還有沒有東西要結
    帳，她說沒有，因為她是女生所以我們店長叫我過去，之後
    我就問她說口袋可以借我看一下嗎，她就翻一個口袋說沒有
    啊，後來我請她翻另外一個口袋，她才把保險套拿出來。」
    等語，依上開影像內容及證人證言，堪認被告確有竊取查扣
    之商品，被告辯稱其未竊取查獲之商品云云，顯屬卸責之詞
    ，其上訴自屬無理由。
四、綜上所述，本件被告確有原審所認定之竊盜犯行，事證明確
    ，被告辯稱其未有竊盜犯行云云，查係不可採認，是被告之
    上訴顯無理由，應予駁回。
五、本案被告經合法傳喚，無正當理由不到庭，依刑事訴訟法第
    371 條規定，爰不待其陳述逕行判決。
據上論斷，應依刑事訴訟法第455 條之1 第1 項、第3 項、第37
1 條、第368 條、第373 條，判決如主文。
中    華    民    國    99    年    7     月    30    日
                  刑事第一庭  審判長法  官  王復生
                                    法  官  連雅婷
                                    法  官  陳世旻
上列正本證明與原本無異。
不得上訴。
                                    書記官  楊雅芳
中    華    民    國    99    年    8     月    10    日
--------------------------------------------------------
【附表一】
臺灣板橋地方法院刑事簡易判決          99年度簡字第2752號
聲  請  人  臺灣板橋地方法院檢察署檢察官
被      告  甲○○  女  41歲（民國○○年○月○○日生）
                    身分證統一編號：Ｚ000000000號
                    住臺北縣泰山鄉○○路○段19號4樓
                    居臺北縣三重市○○街194號2樓118室
上列被告因竊盜案件，經檢察官聲請以簡易判決處刑（99年度偵
字第8579號），本院判決如下：
    主  文
甲○○犯竊盜罪，處罰金新臺幣參仟元，如易服勞役，以新臺幣
壹仟元折算壹日。
    事實及理由
一、本件犯罪事實、證據及應適用之法條，除證據並所犯法條欄
    應補充「臺北縣政府警察局三重分局搜索扣押筆錄、扣押物
    品目錄表各1 份」外，其餘均引用如附件檢察官聲請簡易判
    決處刑書之記載。
二、核被告甲○○所為，係犯刑法第320 條第1 項之竊盜罪。爰
    審酌被告正值青壯，竟不思正途取得財物，率爾竊取他人物
    品，所為實非可取，惟念其並無前科紀錄，有台灣高等法院
    被告前案紀錄表1 份可佐，素行尚佳，且被告所竊取之物已
    返還告訴人，損害已有所減輕等一切情狀，量處如主文之刑
    ，並諭知易服勞役之折算標準。
三、依刑事訴訟法第449 條第1 項前段、第3 項、第454 條第2
    項，刑法第320 條第1 項、第42條第3 項前段，刑法施行法
    第1 條之1 第1 項、第2 項前段，逕以簡易判決處刑如主文
    。
四、如不服本判決，得自收受送達之日起10日內向本院提出上訴
    狀，上訴於本院第二審合議庭（須附繕本）。
中    華    民    國    99    年     4    月     6    日
                    刑事第二十三庭法  官  黃繼瑜
上列正本證明與原本無異。
                                  書記官  藍淑芬
中    華    民    國    99    年     4    月     7    日
--------------------------------------------------------
【附表二】
臺灣板橋地方法院檢察署檢察官聲請簡易判決處刑書
                                      99年度偵字第8579號
    被      告  甲○○  女  41歲（民國○○年○月○○日生）
                        住臺北縣泰山鄉○○路○段19號4樓
                        居臺北縣三重市○○街194號2樓118
                          室
                        國民身分證統一編號：Ｚ000000000號
上列被告因竊盜案件，業經偵查終結，認為宜聲請以簡易判決處
刑，茲將犯罪事實及證據並所犯法條分敘如下：
        犯罪事實
一、甲○○意圖為自己不法之所有，於民國99年3 月8 日18時12
    分許，在臺北縣三重市○○街149 號全家便利商店內，徒手
    竊取便利商店內所陳列由該便利商店店長丙○○所管領之杜
    蕾斯綜合裝衛生套1 盒（價值新台幣150 元），得手後藏放
    於衣服口袋內，未經結帳即行離去，嗣因形跡可疑為便利商
    店店長丙○○發現有異而加以攔阻，並自其衣服口袋內查得
    上開杜蕾斯綜合裝衛生套1 盒，始循線查悉上情。
二、案經丙○○訴由臺北縣政府警察局三重分局移送偵辦。
        證據並所犯法條
一、上開犯罪事實，業據被告甲○○坦承不諱，核與告訴人丙○
    ○於警詢時之證述情節相符，復有贓物認領保管單1 紙及監
    視錄影器翻拍影像6 紙在卷可稽，其竊盜犯嫌足堪認定。
二、核被告所為，係犯刑法第320 條第1 項竊盜罪嫌。
三、依刑事訴訟法第451 條第1 項聲請逕以簡易判決處刑。
    此  致
臺灣板橋地方法院
中    華    民    國    99    年    3     月    19    日
                              檢  察  官  乙○○
本件正本證明與原本無異
中    華    民    國    99    年    3     月    26    日
                              書  記  官

司法院資訊處製作；財團法人民間司法改革基金會備份。
